【裁判字號】    98,易,2011
【裁判日期】    980709
【裁判案由】    恐嚇
【裁判全文】
臺灣臺中地方法院刑事判決              98年度易字第2011號
公  訴  人  臺灣臺中地方法院檢察署檢察官
被      告  甲○○
上列被告因恐嚇案件，經檢察官提起公訴（98年度偵字第11245
號），被告於準備程序中就被訴事實為有罪之陳述，經告以簡式
審判之旨，並聽取意見後，本院合議庭裁定由受命法官獨任進行
簡式審判程序，判決如下：
    主    文
甲○○以加害名譽之事，恐嚇他人致生危害於安全，處拘役伍拾
日，如易科罰金，以新臺幣壹仟元折算壹日。扣案之筆記型電腦
壹臺、隨身硬碟壹個、行動電話（不含SIM卡）壹支，均沒收。
    犯罪事實
一、甲○○係馬來西亞華僑，因與其前馬來西亞籍女友蔡婷婷發
    生感情糾紛分手，不滿蔡婷婷不歸還之前所給予花費之財物
    ，竟基於恐嚇危害他人安全之犯意，自民國98年1月間起至2
    月間底止，在其位於臺中縣大里市○○街167巷5號住處，以
    寬頻網路威達超舜電信多媒體股份有限公司連線網際網路，
    在蔡婷婷之個人部落格留言或寄發電子郵件之方式，接續向
    蔡婷婷恫嚇稱：「或許過一段時間妳會在其他國家網頁看到
    妳自己。只於是用什麼型態造型出現的妳自己去想像，‧‧
    ‧ 我還可以放過妳一馬，我早就跟妳勢不兩立了」、「如
    果我1星期內看不出妳有歸還的誠意，我就會開始用我的手
    段來報復妳。‧‧‧我已經抱著玉石俱焚的想法了。只要把
    妳整垮，我會不惜一切代價跟手段做到，妳等著看」、「我
    要是沒有在1星期內收到我的東西，同時沒收到妳欠我的錢
    的話，我就會把妳的事情讓妳全公司的人都知道，妳等著瞧
    吧」等語及明知其手中握有蔡婷婷之裸照，而向蔡婷婷留言
    恫嚇稱：「我，已經對妳很仁慈了，妳不要以為封鎖些網路
    上的功能我就拿妳沒辦法，我早就想好好幾套劇本應付了，
    妳不讓我貼在妳的部落格上，那我就貼在妳想不到的地方上
    ，讓妳慢慢去收拾，圖文並茂‧‧‧」等語，使蔡婷婷心生
    畏懼，致生危害於蔡婷婷名譽（起訴書贅載生命、身體）之
    安全。嗣經蔡婷婷以電子信件，向行政院院長信箱留言指述
    上情，行政院計畫處服務科人員轉寄該信件予臺中縣警察局
    處理，經警於98年4月21日17時許，持搜索票在甲○○上開
    住處搜索，扣得筆記型電腦1台、隨身硬碟1個、行動電話1
    支（含SIM卡1張）而循線查獲。
二、案經臺中縣警察局移送臺灣臺中地方法院檢察署檢察官偵查
    起訴。
    理    由
一、上揭事實，業據被告甲○○於警、偵訊及本院審理時，均供
    承不諱，附有卷附之被害人蔡婷婷書立之求救信1紙、網際
    網路留言、照片影本、mok24@hotmail.com網路信箱申請資
    料、IP位置紀錄、手機照片影本、臺中商業銀行匯出匯款申
    請書在卷可稽，並有扣案之筆記型電腦1部、隨身硬碟1個、
    行動電話1支（含SIM卡1張）可資證明。核被告之自白與事
    實相符，堪信為真實。本案事證明確，被告恐嚇危害安全犯
    行，洵堪認定，應依法論科。
二、核被告甲○○所為，係犯刑法第305條之恐嚇危害安全罪。
    被告基於恐嚇危害安全之犯意，先後所為數次足使被害人蔡
    婷婷心生畏懼，致生危害於安全之舉措與言詞，彼此間時、
    地密接，並侵害被害人同一法益，其各個恐嚇行為之獨立性
    薄弱，顯係基於同一恐嚇犯意下之數個接續行為，而為包括
    之一罪，應分別均僅成立一個恐嚇罪。爰審酌被告不思以理
    性方法解決感情糾紛，而以網路留言及發送訊息之方式恐嚇
    被害人，使被害人承受相當之精神壓力及恐懼，其犯罪動機
    及手段均無足取，惟念及其無犯罪前科，有臺灣高等法院被
    告前案紀錄表在卷足參，素行尚稱良好，犯後並坦承犯行，
    堪認具有悔意及其智識程度等一切情狀，量處如主文所示之
    刑，併諭知易科罰金之折算標準，以示懲儆。另扣案之行動
    電腦1部、隨身硬碟1個、行動電話1支（不含SIM卡），係被
    告所有用以本件犯罪及預備犯罪之物，為被告陳明在卷（見
    警卷第2頁、本院卷第17頁反面），爰依刑法第38條第1項第
    2款之規定沒收之。另插置於上開行動電話之SIM卡1張，被
    告陳稱並非以其名義申請，爰不宣告沒收。至被告於本院改
    稱扣案之隨身硬碟1個係其弟弟所有云云，惟其所辯稱已與
    其警詢不一，且查，據被告於本院復供承該隨身硬碟主要係
    其在使用，本院核現今一般人之隨身硬碟係屬個人生活、工
    作上相當私密且重要之物，依常情，並無隨意借予他人使用
    之情形，是被告於本院改稱隨身硬碟為其弟弟所有等語，無
    非係避免本院予以宣告沒收而為，不足採信，併此說明。
據上論斷，應依刑事訴訟法第273條之1第1項、第299條第1項前
段，刑法第305條、第41條、第38條第1項第2款，刑法施行法第1
條之1第1項、第2項前段，判決如主文。
本案經檢察官乙○○到庭執行職務。
中    華    民    國    98    年    7     月    9     日
                  刑事第三庭    法  官  李慧瑜
以上正本證明與原本無異。
如不服本判決應於收受判決後10日內向本院提出上訴書狀，並應
敘述具體理由；其未敘述上訴理由者，應於上訴期間屆滿後20日
內向本院補提理由書（均須按他造當事人之人數附繕本）「切勿
逕送上級法院」。
                                書記官  陳青瑜
中    華    民    國    98    年    7     月    9     日
附錄論罪科刑法條
中華民國刑法第305條
以加害生命、身體、自由、名譽、財產之事，恐嚇他人致生危害
於安全者，處2年以下有期徒刑、拘役或3百元以下罰金。


司法院資訊處製作；財團法人民間司法改革基金會備份。
